臺灣桃園地方法院民事判決　　　　　　　 93年度小上字第2號
上　訴　人　丙○○
被　上訴人　世外桃源住戶管理委員會
法定代理人　甲○○
訴訟代理人　丁○○
　　　　　　乙○○
上列當事人間請求給付管理費事件，上訴人對於民國92年11月18
日本院中壢簡易庭92年度壢小字第825 號第一審判決提起上訴，
並聲請就假執行部分先行辯論及裁判，本院於民國94年6 月7 日
言詞辯論終結，判決如下：
    主  文
原判決所命之給付，准上訴人提供擔保金新台幣貳萬陸仟壹佰肆
拾伍元後，得免為假執行。
    事  實
甲、上訴人方面：
一、聲明：上訴人願供擔保請准就原審判決所命之給付免為假執
    行。
二、陳述：除與原判決記載相同者，茲引用之外，補稱：
    原審判決命上訴人給付被上訴人如主文所示款項及自民國92
    年10月9 日起至清償日止，按週年利率5%計算之利息，並依
    職權宣告得假執行。現因被上訴人聲請假執行並查封上訴人
    所有供全家居住之建物，為免假執行不當致上訴人受有損害
    ，並因上訴人未向原審法院陳明如受不利判決，願供擔保請
    准宣告免為假執行，為此聲請就假執行上訴部分，先為辯論
    及裁判等語。
乙、被上訴人方面：
一、聲明：駁回上訴。
二、陳述：除與原判決記載相同者，茲引用之外，補稱：
    被上訴人已向本院聲請假執行並查封上訴人之財產，就上訴
    人聲請就假執行上訴部分，先為辯論及裁判，並無意見等語
    。
    理　由
一、按第二審法院應依聲請，就關於假執行之上訴，先為辯論及
    裁判，民事訴訟法第455 條定有明文。前開規定依同法第
    436 條之32第2 項規定，亦適用於小額訴訟程序第一審判決
    之上訴程序。是上訴人在原審縱未陳明願供擔保請求免為假
    執行，仍得在提起上訴時，促請第二審法院為此宣告，並得
    聲請第二審法院就此先為辯論及裁判。本件上訴人聲請就關
    於假執行之上訴先為辯論，爰依其聲請，就假執行之上訴部
    分，先為辯論及判決，合先敘明。
二、上訴人主張被上訴人將「大台北世外桃源管理委員會」更名
    為「世外桃源住戶管理委員會」之程序不合法，且選任法定
    代理人甲○○為主任委員之住戶大會召集程序不合法，甲○
    ○未具被選任為主任委員之資格，原審判決為與前述不同事
    實之認定，並為上訴人應給付被上訴人如主文所示款項，及
    自92年10月9 日起至清償日止，按週年利率5%計算之利息，
    並依職權宣告得假執行之判決，顯然違背法令，應予廢棄。
    現因被上訴人聲請假執行並查封上訴人所有之建物，為免假
    執行不當致上訴人受有損害，並因上訴人未向原審法院陳明
    如受不利判決，願供擔保請准宣告免為假執行，為此聲請就
    假執行上訴部分，先為辯論及裁判等語。被上訴人則稱原審
    判決並無不當，其已向本院聲請假執行並查封上訴人之財產
    ，就上訴人聲請就假執行上訴部分，先為辯論及裁判，並無
    意見等語。
三、按法院依小額訴訟程序所為被告敗訴之判決時，應依職權宣
    告假執行，民事訴訟法第436 條之20定有明文。經查，原審
    判決以被上訴人起訴主張上訴人積欠自88年4 月起至92年8
    月止之管理費計新台幣（下同）26,145元為有理由，而命上
    訴人應給付被上訴人26,145元，及自92年10月9 日起至清償
    日止，按週年利率5%計算之利息。又因原審判決係依小額訟
    程序所為上訴人敗訴之判決，併依職權宣告假執行，並無不
    當。惟上訴人已聲請願供擔保請准免為假執行，被上訴人亦
    自承其雖已向本院聲請原審判決為假執行，然僅在查封程序
    ，尚未獲清償屬實，足認本件假執行程序尚未完結。依前說
    明，上訴人聲請願供擔保免為假執行，自屬有據。從而，上
    訴人聲請准其提供擔保金，免為假執行部分，尚無不合，爰
    酌定相當之擔保金額准許之。
四、據上論結，本件上訴人關於假執行之上訴為有理由，依民事
    訴訟法第436 條之32第2 項、第455 條、第450 條，判決如
    主文。
中　　華　　民　　國　　94　　年　　6 　　月　　21　　日
                  民事第一庭審判長法　官　郭琇玲
                                  法　官　林曉芳
                                  法　官　賴惠慈
上列正本證明與原本無異
如對本判決上訴，須於判決送達後20日內向本院提出上訴狀，同
時表明上訴理由；如已於本判決宣示後送達前提起上訴者，應於
判決送達後10日內補具上訴理由（均須按他造當事人之人數附繕
本）。
中　　華　　民　　國　　94　　年　　6 　　月　　21　　日
                                  書記官　黃泰能
